臺灣南投地方法院民事裁定
109年度司家聲字第7號
聲  請  人  財政部國有財產署中區分署

法定代理人  趙子賢  
代  理  人  陳晉徹  
複  代理人  張雅鈴  
上列聲請人聲請變賣遺產事件，本院於民國109年6月2日所為之
裁定，應予補充裁定如下：
    主  文
許可聲請人變賣被繼承人王維濱所遺之太平洋電線電纜股份有限
公司股票66股及其日後發放之股票股利。
    理  由
一、按遺產管理人非於民法第1179條第1項第3款所定公示催告期
    間屆滿後，不得對被繼承人之任何債權人或受遺贈人，償還
    債務或交付遺贈物；為清償債權或交付遺贈物之必要，遺產
    管理人經親屬會議之同意得變賣遺產；親屬會議不能召開或
    召開有困難時，依法應經親屬會議處理之事項由有召集權人
    聲請法院處理之，民法第1181條、第1179條第2項後段、第1
    132條第2項定有明文。是於親屬會議無法召開時，遺產管理
    人為清償債務或交付遺贈物之必要，應聲請法院許可後變賣
    遺產。
二、聲請意旨略以：聲請人前經本院100年度司財管字第20號、1
    01年度家抗字第1號民事裁定選任為被繼承人王維濱之遺產
    管理人，並經本院109年度司家聲字第7號民事裁定准予變賣
    被繼承人所遺之太平洋電線電纜股份有限公司股票46股，惟
    查被繼承人所遺該公司股票應為66股（紙本股票46股+無實
    體股票20股），爰聲請准予變賣被繼承人所遺該公司股票共
    66股及其日後配息等語。
三、經查，聲請人所主張之事實，業據其提出本院100年度司財
    管字第20號、101年度家抗字第1號裁定及確定證明書、本院
    101年度司家催字第53號裁定、新聞紙及確定證明書、本院1
    09年度司家聲字第7號裁定及確定證明書、太平洋電線電纜
    股份有限公司函文、元大寶來證券股份有限公司草屯分公司
    函文及股票證明文件等件影本為證，並經本院調取相關卷宗
    核閱無訛。本院前認被繼承人所遺之下市公司太平洋電線電
    纜股份有限公司股票46股，非經以變賣遺產換價為現金之方
    式不能為清償債權，而認有變賣之必要。又因被繼承人另遺
    有太平洋電線電纜股份有限公司無實體股票20股，為利於遺
    產管理人管理遺產，本院認應准聲請人變賣被繼承人所遺該
    公司股票（連同原確定裁定所載之股票46股）共66股，及日
    後配發之股票股利，爰補充裁定如主文所示，以求週延。
四、依家事事件法第127條第4項，裁定如主文。
五、如對本裁定抗告，須於裁定送達後10日之不變期間內，向本
    院提出抗告狀，並繳納抗告費新臺幣1,000元。
中　　華　　民　　國　　110 　年　　12　　月　　20　　日
                  家事法庭    司法事務官  李欣容